臺灣桃園地方法院刑事判決　　　　　　 100年度易字第1220號
公　訴　人　臺灣桃園地方法院檢察署檢察官
被　　　告　魏翰霖
上列被告因詐欺案件，經檢察官提起公訴（99年度偵字第16545
號），本院判決如下：
    主  文
魏翰霖幫助犯詐欺取財罪，處有期徒刑參月，如易科罰金，以新
臺幣壹仟元折算壹日。
    事  實
一、魏翰霖明知我國金融機構活儲帳戶之申請極為容易，幾無任
    何限制，且係個人理財之重要工具，關係個人財產、信用之
    表徵，如任意交予他人使用，或經不詳年籍、姓名之人無故
    蒐集甚或收購個人之存摺、提款卡及密碼等帳戶資料，顯有
    提供他人財產犯罪用途之高度可能，卻仍不顧第三人所可能
    遭受侵害之危險，基於縱若他人持有其存摺、提款卡及密碼
    後，自行或轉交他人用以實施犯罪，供作被害人匯款之用，
    仍不違背其本意之幫助使用其帳戶者向他人詐欺取財之不確
    定故意，於民國98年農曆年前後之某日晚間7 時許，在桃園
    縣平鎮市東安國中，以新臺幣（下同）2,000元為代價，將
    其所開立之安泰商業銀行中壢分行帳號000000000000 00 號
    帳戶（下稱系爭帳戶）存摺、提款卡及密碼販售予綽號「嘀
    咕」之男子，轉交陳惠伶（業經有罪判決確定）所屬之詐騙
    集團（下稱陳惠伶詐騙集團）使用。陳惠伶詐騙集團成員於
    取得系爭帳戶後，旋基於為自己不法所有之意圖，於98 年2
    月3日9時許，向張木松誆稱其因涉及洗錢，存款將遭臺灣臺
    中地方法院檢察署凍結，致張木松陷於錯誤，自其所有臺灣
    土地銀行淡水分行0000000000000000813號帳戶內提領存款
    10萬元後，依指示存入系爭帳戶內，該款項旋遭陳惠伶犯罪
    集團人員提領一空。嗣經張木松報警處理，而循線查知上情
    。
二、案經屏東縣政府警察局移送臺灣屏東地方法院檢察署檢察官
    呈請臺灣高等法院檢察署檢察長令轉臺灣桃園地方法院檢察
    署檢察官偵查起訴。
    理  由
一、按被告以外之人於審判外之言詞或書面陳述，除法律有規定
    者外，不得作為證據；又被告以外之人於審判外之陳述，雖
    不符刑事訴訟法第一百五十九條之一至之四之規定，然經當
    事人於審判程序同意作為證據，法院審酌該言詞陳述或書面
    陳述作成時之情況，認為適當者，亦得為證據。當事人、代
    理人或辯護人於法院調查證據時，知有第一百五十九條第一
    項不得為證據之情形，而未於言詞辯論終結前聲明異議者，
    視為有前項之同意，刑事訴訟法第159 條第1 項、第159 條
    之5 分別定有明文。本判決所引用之各項證據資料（詳後引
    證據）之證據能力，檢察官、被告均未於言詞辯論終結前聲
    明異議（見本院審易字卷第27頁、易字卷第12頁背面至第13
    頁），本院認前開證據資料作成時之情況，並無任何違法取
    證之不當情形，以之作為證據使用係屬適當，自具有證據能
    力，而得採為認定事實之基礎。
二、上開犯罪事實，業據被告魏翰霖於本院審理時自白不諱（見
    本院易字卷第14頁），核與證人即被害人張木松警詢指述（
    見警卷第835 至837 頁）及陳惠伶詐騙集團主謀陳惠伶警詢
    供述（見警卷第73至74頁）之情節相符，復有系爭帳戶開戶
    資料影本及交易明細（見警卷第701 至705 頁）、內政部警
    政署反詐騙案件紀錄表、桃園縣政府警察局楊梅分局草湳派
    出所受理詐騙帳戶通報警示簡便格式表、受理刑事案件報案
    三聯單、受理各類案件紀錄表、金融機構聯防機制通報單、
    合作金庫商業銀行匯款申請書代收入傳票（二）（見警卷第
    838 至844 頁）等在卷可稽，足認被告任意性自白與事實相
    符，事證明確，犯行堪以認定，應予依法論科。
三、核被告魏翰霖所為，係犯刑法第30條第1 項前段、第339 條
    第1 項之幫助詐欺取財罪。被告基於幫助詐欺取財之不確定
    故意，而為本件交付存摺、提款卡及密碼之詐欺取財構成要
    件以外之行為，為幫助犯，爰依刑法第30條第2 項規定，減
    輕其刑。爰審酌被告所為助長詐欺集團之猖獗，影響社會及
    金融秩序正常交易之安全，增加被害人尋求救濟之困難，並
    使犯罪追查趨於複雜，迄今並未賠償被害人之損害，惟犯後
    坦認犯行，尚知悔悟，兼衡被告之智識程度、生活狀況等一
    切情狀，量處如主文所示之刑，並諭知易科罰金之折算標準
    ，以示懲儆。至被告所提供之系爭帳戶存摺、提款卡及密碼
    等物，雖係供犯罪所用之物，但未經扣案，迄今仍未取回，
    無證據證明其尚存在，且非義務沒收之物，為免將來執行困
    難，均不予宣告沒收，併此敘明。
據上論斷，應依刑事訴訟法第299 條第1 項前段，刑法第339 條
第1 項、第30條第1 項前段、第2 項、第41條第1項前段，刑法
施行法第1條之1 第1 項、第2 項前段，判決如主文。
本案經檢察官蔡佩玲到庭執行職務。
中    華    民    國   100    年    11    月    30    日
                  刑事第九庭  審判長法  官  吳為平
                                    法  官  黃俊華
                                    法  官  王筆毅
以上正本證明與原本無異。
如不服本判決應於收受判決後10日內向本院提出上訴書狀，並應
敘述具體理由。其未敘述上訴理由者，應於上訴期間屆滿後20日
內向本院補提理由書( 均須按他造當事人之人數附繕本) 「切勿
逕送上級法院」。
                                    書記官  高  平
中    華    民    國   100    年    11    月    30    日
附錄本案論罪科刑之法條全文：
中華民國刑法
第339條第1項
意圖為自己或第三人不法之所有，以詐術使人將本人或第三人之
物交付者，處五年以下有期徒刑、拘役或科或併科一千元以下罰
金。